臺灣臺北地方法院刑事判決　　　　　　　94年度簡上字第69號
上　訴　人
即　被　告　　甲○○
上列上訴人因侵占案件，不服本院九十三年度簡字第三一一０號
，中華民國九十三年十二月二十九日第一審判決（聲請簡易判決
處刑案號：台灣台北地方法院檢察署九十三年度調偵緝字第九三
號）提起上訴，本院管轄之第二審合議庭判決如左：
    主  文
上訴駁回。
    事  實
一、甲○○曾於民國九十年間，因詐欺案件，經臺灣基隆地方法
    院以九十年度易字第六○七號判處有期徒刑七月確定，緩刑
    五年，現仍在緩刑期間（未構成累犯），竟不知悔改，於九
    十一年五月十六日，在臺北市中山區○○○路○段一三一之
    三號，向乙○○所靠行之捷華交通企業有限公司承租車牌號
    碼三Ｃ─六三二號營業小客車一輛，雙方約定租金每日新臺
    幣（下同）六百五十元，租期為三個月，詎甲○○意圖為自
    己不法之所有，於九十一年八月十六日租賃期間屆滿後，未
    依約繳交應繳之租金，亦未交還該車，並於九十一年九月間
    某日，以變易持有為所有之意思，在臺北市○○○路之麥當
    勞前，將承租占有之上開車輛侵占入己，並加以處分交予地
    下錢莊之真實姓名年籍不詳之成年男子，以抵償所積欠借款
    一萬三千元。
二、案經被害人乙○○告訴及臺北市政府警察局中山分局報告臺
    灣臺北地方法院檢察署檢察官偵查聲請簡易判決處刑。
    理  由
一、上揭事實，業據被告甲○○於偵查中坦承「（車子押給誰？
    作什麼用？）押給趙先生進行小額借款，因為當時經濟不好
    ，借個小錢，車子現在我不知道在哪裡。」不諱，核與告訴
    人乙○○於警詢及偵查中指訴之情節相符，且被告對告訴人
    於警詢偵查中所為正言之證據能力亦不爭執。被告嗣後於本
    院準備程序及審理中辯稱：係地下錢莊將車輛強行取走，並
    無侵占三Ｃ─六三二號車輛之故意云云。然查：被告向其所
    謂之地下錢莊借款當時，已留下個人身分證號碼及駕駛之計
    程車號一事，經其供述在卷（見本院九十四年六月七日審判
    筆錄），被告將所租借營業車輛車號用為借貸之資料紀錄，
    此舉已見諸用為擔保其將來還款。被告雖以該車為地下錢莊
    強行扣走，其無力索還云云置辯。惟租得車輛遭人以強制方
    式取去，衡情焉有不報警求援，豈能如此隨意任人取走迄今
    二年九月有餘，卻未為任何申報遺失動作之理？要與常情有
    悖，諒係被告為抵償債務始將租得營小客車交予債主，是若
    謂被告並無抵債之意，實難置信。參以告訴人亦於本院審理
    中證以未曾同意被告將上述車輛抵償債務之舉等情（見本院
    上開審判筆錄），則被告將所租得車輛處分用以抵債之行徑
    ，自屬為自己不法所有，變易持有為所有之侵占行為。至告
    訴人於本院審理中改以車輛未遺失前尚能聯絡被告，及被告
    係因遭十數人扣車而不敢反抗云云，前者與告訴人先前證述
    不符，後者則為被告於警詢偵審中所未曾之供陳，觀諸告訴
    人及被告二人已經和解一情，為兩造所是認，告訴人上揭所
    言，核屬迴護之詞，不能採信，亦不足為被告有利之證據。
    此外，復有汽車租賃約定書一份及臺北郵局第一二一支局第
    三○七號存證信函一紙附卷可稽，被告所辯，要屬事後避重
    就輕之詞，顯不可採，本件事證已臻明確，被告犯行洵堪認
    定。
二、核被告所為，係犯刑法第三百三十五條第一項之侵占罪。原
    審認被告罪證明確，因而援引刑事訴訟法第四百四十九條第
    一項但書、第三項，第四百五十條第一項（贅引，應予刪除
    ）、第四百五十四條第二項，刑法第三百三十五條第一項、
    第四十一條第一項前段，罰金罰鍰提高標準條例第一條前段
    、第二條，量處被告有期徒刑六月，並諭知易科罰金之折算
    標準，經核認事用法均無不合，量刑亦屬妥適，上訴人上訴
    意旨，指摘原判決不當，為無理由，應予駁回。
據上論斷，應依刑事訴訟法第四百五十五條之一第一項、第三項
、第三百六十八條，判決如主文。
本案經檢察官張智全到庭執行職務
中　　華　　民　　國　　94　　年　　6 　　月　　21　　日
　　　　　　　　　刑事第四庭   審判長法　官　黃雅芬
                                     法  官  余明賢
                                     法  官  吳定亞
以上正本證明與原本無異。
如不服本判決，應於判決送達後10日內，向本院提出上訴狀。
　　　　　　　　　　　　　　　　     書記官　宋德華
中　　華　　民　　國　　94　　年　　6 　　月　　21　　日
附錄本案論罪科刑法條全文：
中華民國刑法第三百三十五條
意圖為自己或第三人不法之所有，而侵占自己持有他人之物者，
處五年以下有期徒刑、拘役或科或併科一千元以下罰金。
前項之未遂犯罰之。
